【裁判字號】    98,審易,47
【裁判日期】    980119
【裁判案由】    竊盜等
【裁判全文】
臺灣高雄地方法院刑事判決              98年度審易字第47號
公  訴  人  臺灣高雄地方法院檢察署檢察官
被      告  甲○○
                    （另案於台灣高雄第二監獄執行中）
上列被告因竊盜等案件，經檢察官提起公訴（97年度偵字第3352
0 號），嗣因被告於準備程序進行中就被訴事實為有罪陳述，經
告知簡式審判程序之旨並聽取當事人意見後，本院裁定進行簡式
審判程序並判決如下：
    主  文
甲○○竊盜，處有期徒刑月；又竊盜，處有期徒刑肆月；又竊
盜，處有期徒刑月；又竊盜，處有期徒刑月。應執行有期徒
刑玖月。
    事  實
一、甲○○意圖為自己不法之所有，分別於附表所示時間及地點
    ，逕以路旁所拾獲木塊擊碎自用小客車車窗玻璃（除附表編
    號外，其餘均未據被害人提出毀損告訴）、繼而進入車內
    行竊財物之方式，先後竊取如該附表所示財物既遂，其後乃
    將所竊財物分別持往址設高雄市苓雅區○○○路120 號「遠
    東當鋪」（附表編號所示行動電話1 支）、及高雄市苓雅
    區○○○路292 號「金時代當鋪」（附表編號所示衛星導
    航機1 組及編號所示行動電話1 支）典當得款而供己花用
    。嗣因員警前往上述當鋪執行查贓作業並察覺有異，進而循
    線查悉上情。
二、案經高雄市政府警察局新興分局報請台灣高雄地方法院檢察
    署檢察官偵查起訴。
    理  由
一、本件被告甲○○係涉犯刑法第320 條第1 項普通竊盜既遂罪
    及同法第354 條毀損罪，其法定刑俱為死刑、無期徒刑、最
    輕本刑為3 年以上有期徒刑以外之罪，於準備程序進行中被
    告就被訴事實為有罪陳述，由法官告知簡式審判程序要旨並
    聽取其與公訴人之意見，經被告同意適用簡式審判程序後，
    本院亦認無不得或不宜改依簡式審判程序進行之處，爰依刑
    事訴訟法第273 條之1 第1 項、第284 條之1 規定裁定進行
    簡式審判程序，合先敘明。
二、上揭事實，各經證人黃仲麒、張保祿、陳偉文、紀柏舟、許
    正恂及鄭資憲等人分別於警詢及偵查中證述綦詳，並有收當
    資料3 件、當票2 紙與內政部警政署刑事警察局97年10月13
    日刑紋字第0970148521號鑑驗書1 份在卷可稽，復據被告迭
    於警詢、偵查及本院審理中均坦認上情不諱，足徵其自白確
    與事實相符，堪予採信。職是，本件事證明確，被告前揭犯
    行俱堪認定，均應依法論科。
三、核被告甲○○所為，均係犯刑法第320 條第1 項普通竊盜既
    遂罪；又就附表編號部分則另犯刑法第354 條毀損罪。被
    告就附表編號部分所犯普通竊盜與毀損罪2 者間非僅犯罪
    時間高度重疊，客觀上足堪認為屬於法律上一行為，且主觀
    上亦係基於同一犯罪計畫而緊接實施之犯行，縱令我國刑法
    業已刪除牽連犯之規定，為避免對於行為人造成過度評價之
    不當，本院仍認應成立想像競合而從一重論以普通竊盜既遂
    罪即為已足，公訴意旨誤認應予分論併罰云云，容有未恰，
    應予指明。另被告先後4 次實施普通竊盜既遂犯行，彼此間
    犯意個別且行為互殊，應予分論併罰為當。爰審酌被告不思
    以己力正當謀生，反圖不勞而獲，任意毀損並竊取他人財物
    ，暨其犯罪之動機、目的及手段，並兼衡其品行、生活狀況
    與智識程度，又所竊財物價值尚非甚鉅，且犯罪後尚知坦承
    全部犯行、態度良好等一切情狀，分別量處如主文所示之刑
    並定其應執行之刑，以資懲儆。
據上論斷，應依刑事訴訟法第273 條之1 第1 項、第299 條第1
項前段，刑法第320 條第1 項、第354 條、第55條、第51條第5
款，刑法施行法第1 條之1 ，判決如主文。
中    華    民    國    98    年    1     月    19    日
                  刑事第七庭  法  官    陳明呈
以上正本證明與原本無異。
如不服本判決應於收受送達後10日內向本院提出上訴書狀，並應
敘述具體理由；如未敘述上訴理由者，應於上訴期間屆滿後20日
內向本院補提理由書（均須按他造當事人之人數附繕本）「切勿
逕送上級法院」。
中    華    民    國    98    年    1     月    19    日
                              書記官    張琇晴
附錄本判決論罪科刑之法條：
中華民國刑法第320條（普通竊盜罪、竊佔罪）
意圖為自己或第三人不法之所有，而竊取他人之動產者，為竊盜
罪，處5 年以下有期徒刑、拘役或5 百元以下罰金。
意圖為自己或第三人不法之利益，而竊佔他人之不動產者，依前
項之規定處斷。
前二項之未遂犯罰之。
附表：
┌──┬─────────┬─────────┬───────────┐
│編號│犯罪時間          │    犯罪地點      │竊得物品              │
├──┼─────────┼─────────┼───────────┤
│    │                  │高雄市○○區○○街│黃仲麒所有之健保卡、汽│
│    │97年1 月6 日12時15│、遼寧一街口所停放│車暨機車駕照各1 張，現│
│  │分前某時許        │黃仲麒所有之車牌號│金2000餘元            │
│    │                  │碼6W-1639 號自用小│                      │
│    │                  │客車              │                      │
├──┼─────────┼─────────┼───────────┤
│    │                  │高雄市○○區○○路│張保祿所有之行動電話1 │
│    │97年1 月14日14時40│、昌裕路口所停放張│支（序號：000000000000│
│  │分前某時許        │保祿所有之車牌號碼│196）                 │
│    │                  │1127-XL 號自用小客│                      │
│    │                  │車                │                      │
├──┼─────────┼─────────┼───────────┤
│    │                  │高雄縣仁武鄉大灣村│陳偉文所有之汽車衛星導│
│    │97年1 月15日14時30│大灣二街91號旁空地│航機1 組（序號：TE1T59│
│  │分前某時許        │所停放陳偉文所有之│00669）、現金硬幣若干 │
│    │                  │車牌號碼UH-3628 號│（金額不詳）          │
│    │                  │自用小客車        │                      │
├──┼─────────┼─────────┼───────────┤
│    │                  │高雄市三民區察哈爾│紀柏舟所有之行動電話1 │
│  │97年2 月7 日凌晨某│一街15號前所停放紀│支（序號：000000000000│
│    │時許              │柏舟所有車牌號碼19│401 ）                │
│    │                  │01-GN 號自用小客車│                      │
└──┴─────────┴─────────┴───────────┘


司法院資訊處製作；財團法人民間司法改革基金會備份。
